【裁判字號】    99,交易,84
【裁判日期】    991118
【裁判案由】    過失傷害
【裁判全文】
臺灣花蓮地方法院刑事判決              99年度交易字第84號
公  訴  人  臺灣花蓮地方法院檢察署檢察官
被      告  甲○○
上列被告因過失傷害案件，經檢察官提起公訴（99年度偵字第18
62號），被告於準備程序中就被訴事實為有罪之陳述，經本院合
議庭裁定由受命法官改依簡式程序審理，判決如下：
    主  文
甲○○犯過失傷害罪，處有期徒刑參月，如易科罰金，以新臺幣
壹仟元折算壹日。
    事  實
一、甲○○（起訴書誤載為胡財榮，經公訴檢察官當庭更正）於
    民國98年11月13日7時58分許，駕駛車牌號碼JB-6910號自用
    小貨車，沿花蓮縣吉安鄉○○路 ○段由南往北方向行駛，行
    經該路與永吉 7街之無號誌交岔路口時，原應注意車輛行至
    無號誌之交岔路口時，駕駛人應注意轉彎及變換車道時應讓
    直行車先行，並注意安全距離，而依當時情形天候晴，日間
    自然光線，柏油路面乾燥無缺陷，無障礙物，視距良好，並
    無不能注意之情事，竟疏未注意讓直行車先行並注意安全距
    離，而貿然由內側車道切換至外車道右轉永吉 7街，適有乙○○騎乘車牌號碼 A3G-983號重型機車搭載丙○○，於同路
    同方向外側車道行駛，行經該交叉路口時，亦疏未減速慢行
    ，做隨時停車之準備， 2車因而閃避不及，甲○○駕駛之上
    開小貨車車頭右側撞及乙○○騎乘之機車之左手手把及車頭
    ，致乙○○、丙○○人車倒地，乙○○因而受有左手腕尺骨
    遠端閉鎖非移位性骨折、左手腕擦傷及左手肘背側及右膝擦
    傷等傷害；丙○○則受有左側膝部裂傷、左側手腕尺骨遠端
    不完全骨折、右側小腿裂傷及左側髖骨挫傷等傷害。甲○○
    於事故發生後，在未有偵查犯罪職權之公務員發覺前，立即
    報警處理，並承認為肇事人，對於未發覺之犯罪自首而接受
    裁判。
二、案經丙○○、乙○○訴由花蓮縣警察局吉安分局報請臺灣花
    蓮地方法院檢察署檢察官偵查起訴。
    理  由
一、本件係經被告甲○○於準備程序當庭表示認罪，而經本院裁
    定以簡式審判程序加以審理，則依據刑事訴訟法第273條之2
    、同法第159條第2項之規定，不適用傳聞法則有關限制證據
    能力之相關規定，合先敘明。
二、上揭犯罪事實，業據被告於本院審理時坦承不諱（見本院卷
    第52頁），核與告訴人乙○○於警詢及偵訊、丙○○於警詢
    時證述情節大致相符（見警卷第 5-10頁、偵卷第11-12頁）
    ，另有財團法人佛教慈濟綜合醫院診斷證明書 2紙、道路交
    通事故現場圖、道路交通事故調查報告表(一)(二)、花蓮縣
    警察局舉發違反道路交通管理事件通知單各 1份及道路交通
    事故照片14張等附卷可憑（見警卷第12-14、18-27頁）。按
    汽車行駛至交岔路口，其行進、轉彎，應依下列規定：七、
    轉彎車應讓直行車先行；汽車在同向二車道以上之道路（車
    道數計算，不含車種專用車道、機車優先道及慢車道），除
    應依標誌或標線之指示行駛外，並應遵守下列規定：六、變
    換車道時，應讓直行車先行，並注意安全距離，道路交通安
    全規則第102條第1項第7款、第93條第1項第 2款分別定有明
    文，被告為汽車駕駛人，自應注意上揭規定。而當時情形天
    候晴，日間自然光線，柏油路面乾燥無缺陷，無障礙物，視
    距良好一節，有道路交通事故調查報告表(一)及道路交通事
    故照片附卷可證（見警卷第13、19-2 5頁），被告應無不能
    注意之情事，竟疏未注意，以致與告訴人機車發生碰撞肇事
    ，造成告訴人受有傷害，其有過失甚明。再按行車速度，依
    速限標誌或標線之規定，無速限標誌或標線者，應依下列規
    定：二、行經設有彎道、坡路、狹路、狹橋、隧道、學校、
    醫院標誌之路段道路施工路段、泥濘或積水道路、無號誌之
    交岔路口及其他人車擁擠處所，或因雨霧致視線不清或道路
    發生臨時障礙，均應減速慢行，作隨時停車之準備，交通道
    路安全規則第93條第1項第2款明揭此旨。本件告訴人陳家偉
    騎乘機車，行經上揭無號誌交岔路口時，疏未注意減速慢行
    做隨時停車之準備乙節，已據告訴人乙○○與丙○○於警詢
    時證述在卷（見警卷第5、8頁），另有道路交通事故現場圖
    、道路交通事故調查報告表(一)(二)各 1份及道路交通事故
    照片等附卷可稽（見警卷第 13-25頁），足認告訴人乙○○
    就事故之發生亦與有過失。
三、本件車禍事故經送請鑑定結果，認被告駕駛自用小貨車行經
    無號誌之交岔路口右轉時，未注意右後方慢車道來車之安全
    距離，且未讓直行車先行，為肇事主因；告訴人乙○○駕駛
    重型機車行經無號誌之交岔路口，未減速慢行，做隨時停車
    之準備，為肇事次因，有臺灣省花東區車輛行車事故鑑定委
    員會99年5月25日花東鑑字第0996100779號函附鑑定意見書1
    份在卷足考（見偵卷第 16-19頁），就被告之肇事責任亦為
    相同之認定，是告訴人乙○○就本件事故之發生與有過失，
    但此僅係判定被告於民事上損害賠償責任時，是否有過失相
    抵之情，仍無解於被告刑事過失之責。又被告之過失行為與
    告訴人乙○○、丙○○之傷害結果間，具有相當因果關係，
    足認被告之自白與事實相符，本件事證明確，被告之犯行堪
    予認定。
四、核被告所為，係犯刑法第284條第1項前段之過失傷害罪，被
    告以一過失行為同時致告訴人乙○○、丙○○受傷，係1 行
    為觸犯數罪名，為想像競合犯，應從一重論處過失傷害罪。
    被告於事故發生後，在未有偵查犯罪職權之公務員發覺前，
    親自報警，並承認為肇事人乙節，業據被告於本院審理時供
    述在卷（見本院卷第52頁），並有花蓮縣警察局道路交通事
    故肇事人自首情形紀錄表 1紙附卷可憑（見警卷第17頁），
    是被告對於未發覺之犯罪自首而接受裁判，爰依刑法第62條
    前段規定減輕其刑。爰審酌被告高職畢業之智識程度，為本
    件車禍事故發生之主因，告訴人乙○○為車禍事故發生之次
    因，告訴人 2人所受之傷害程度，及被告坦承犯行，惟未積
    極與告訴人 2人達成和解之犯後態度等一切情狀，量處如主
    文所示之刑，並諭知易科罰金之折算標準。
據上論斷，應依刑事訴訟法第273條之 1第1項、第299條第1項前
段，刑法第284條第1項前段、第55條、第62條前段、第 41條第1
項前段，刑法施行法第1條之1第1項、第2項前段，判決如主文。
本案經檢察官林英正到庭執行職務。
中    華    民    國    99    年    11    月    18    日
                  刑事第三庭    法  官  吳育汝
以上正本證明與原本無異。
如不服本判決應於收受送達後10日內向本院提出上訴書狀，並應
敘述具體理由。其未敘述上訴理由者，應於上訴期間屆滿後20日
內向本院補提理由書(均須按他造當事人之人數附繕本)「切勿逕
送上級法院」。告訴人或被害人如對於本判決不服者，應具備理
由請求檢察官上訴，其上訴期間之計算係以檢察官收受判決正本
之日期為準。
中    華    民    國    99    年    11    月    18    日
                                 書記官
附錄論罪科刑法條：
刑法第284條第1項：
因過失傷害人者，處6月以下有期徒刑、拘役或5百元以下罰金，
致重傷者，處1年以下有期徒刑、拘役或5百元以下罰金。

司法院資訊處製作；財團法人民間司法改革基金會備份。
